臺灣雲林地方法院民事判決
110年度六簡字第225號
原      告  臺灣銀行股份有限公司

法定代理人  許志文  
訴訟代理人  吳友議  
            許豊鑫  
被      告  蔡心庭  
上列當事人間請求清償債務事件，本院於民國110年11月8日言詞
辯論終結，判決如下：
    主      文
被告應給付原告新臺幣130,355元，及自民國110年4月1日起至清
償日止，按年息百分之1.9計算之利息，暨自民國110年5月2日起
至清償日止，其逾期在6個月以內者，按上開利率百分之10，逾
期超過6個月者，按上開利率百分之20計算之違約金。
訴訟費用新臺幣1,440元由被告負擔。
本判決得假執行。
    事實及理由
一、原告主張：訴外人徐世明於民國95年至98年間，邀同被告蔡
    心庭為連帶保證人，向原告申辦高中以上學生就學貸款，貸
    款總計為新臺幣（下同）154,544 元（下稱系爭貸款契約）
    ，借款期限及償還辦法還款方式為於階段學業完成或休退學
    、退伍後滿一年之日起開始分180期，每滿一個月為一期平
    均攤還本金或本息，倘借款人不依期償還本金或本息時，除
    應自遲延日起按約定利率計付遲延利息外，另按遲延還本付
    息部分，本金自到期日起，遲延利息自付息日起，照應還款
    額，逾期6個月以內者，按借款利率百分之10，逾期超過6個
    月以上者，按借款利率百分之20加計違約金；依借據約定，
    借款人有任何一宗債務不依約清償本金、利息時，即喪失分
    期償還權利，原告得終止契約，追償全部借款本息暨違約金
    ，詎訴外人徐世明於就讀學校畢業後自110年5月1日起未依
    約履行，計尚欠本金130,355元及利息、違約金，被告蔡心
    庭為本件契約之連帶保證人，自應就系爭債務負連帶清償責
    任，為此，爰依連帶保證之法律關係，提起本件訴訟等語。
    並聲明：如主文第1 項所示 （按：原告原聲請本院依督促
    程序對被告發支付命令，經被告提出異議，乃以原告支付命
    令之聲請視為起訴）。
二、被告則以：被告已於徐世明死亡後聲請拋棄繼承；徐世明尚
    有勞工退休金個人專戶之款項計20餘萬元，原告應向勞工保
    險局為請求，不應直接向已拋繼承之人被告求償等語語，資
    為抗辯。
三、得心證之理由：
㈠、原告主張之上開事實，業據其提出與陳述相符之就學貸款放
    出查詢單、就學貸款款借保人基本資料查詢、放款借據（就
    學貸款專用）等件為證，堪信原告上開主張之事實為真實。
㈡、連帶債務之債權人，得對於債務人中之一人或數人或其全體
    ，同時或先後請求全部或一部之給付。此見民法第273條第1
     項規定自明。而連帶保證人，即屬民法第273 條所稱之連
    帶債務人。債權人自得直接對之為履行債務之請求（最高法
    院76年度台上字第2381號民事裁判意旨參照）。經查，被告
    辯稱其已拋棄繼承，並非徐世明之繼承人，固有本院110年6
     月8日雲院惠悅110 年度繼字第598 號公告在卷為憑（見支
    付命令卷第21頁），惟被告仍為徐世明之連帶保證人，此有
    放款借據（就學貸款專用）附卷可參（見支付命令卷第6頁
    ），依前揭說明，原告主張被告應以個人財產負連帶責任，
    於法有據。
四、綜上所述，原告依連帶保證之法律關係，請求如主文第1項
    所示，即屬有據，應予准許。
五、本件係就民事訴訟法第427 條第1 項訴訟適用簡易程序所為
    被告敗訴之判決，爰依同法第389 條第1 項第3 款之規定宣
    告假執行。
六、本件事證已臻明確，兩造其餘主張陳述及所提之證據，經審
    酌後於本件判決結果無影響，爰不逐一論述，附此敘明。
七、訴訟費用負擔之依據：民事訴訟法第78條。
中　　華　　民　　國　　110 　年　　11　　月　　15　　日
                  斗六簡易庭     法  官　 温文昌
以上正本證明與原本無異。
如不服本判決，應於送達後20日內，向本院斗六簡易庭提出上訴
狀並表明上訴理由，如於本判決宣示後送達前提起上訴者，應於
判決送達後20日內補提上訴理由書（須按他造人數附繕本）。
中　　華　　民　　國　　110 　年　　11　　月　　16　　日
                                 書記官   張宏清